臺灣高雄地方法院刑事判決　　　　　　　94年度訴字第1432號
公　訴　人　臺灣高雄地方法院檢察署檢察官
被　　　告　乙○○　男　29歲.
上列被告因違反毒品危害防制條例案件，經檢察官提起公訴（94
年度毒偵字第2086號），暨聲請併辦（94年度毒偵字第2754號、
94年度毒偵字第2297號、94年度毒偵字第2926號），嗣被告就被
訴事實為有罪之陳述，並聽取當事人之意見後，本院合議庭裁定
改依簡式審判程序由受命法官獨任進行審判程序，並判決如下：
    主  文
乙○○連續施用第一級毒品，處有期徒刑拾月；扣案之第一級毒
品海洛因壹拾陸包（驗後淨重合計壹點貳參公克，空包裝合重肆
點參公克），及殘留海洛因之注射針筒壹支，均沒收銷燬之。
    事  實
一、乙○○前因施用毒品案件，經本院裁定送觀察、勒戒後，認
    無繼續施用毒品之傾向，於91年12月2 日釋放，而經臺灣高
    雄地方法院檢察署檢察官於民國91年11月29日以91年度毒偵
    字第6421號不起訴處分確定。詎乙○○明知海洛因業經公告
    列為毒品危害防制條例第2 條第2 項第1 款之第一級毒品，
    不得非法持有、施用，竟猶不知戒絕悔改，於前開施用毒品
    觀察勒戒執行完畢釋放後，5 年內復基於施用第一級毒品海
    洛因之概括犯意，自94年1 月31日7 時許起至94年4 月6日
    16時許止，在高雄縣燕巢鄉東燕村中東巷74弄6 號之住處廁
    所、高雄縣燕巢鄉○○路163 巷66弄之果園內等處，以注射
    針筒施打之方式，連續施用第一級毒品海洛因多次，嗣為警
    分別於（一）94年1 月31日16時20分許，在高雄縣燕巢鄉○
    ○村市○路30號前，查獲其持有海洛因2 小包（驗後淨重0.
    12公克，空包裝重0.95公克）；（二）同年2 月4 日19時許
    ，在高雄縣燕巢鄉○○路12巷石頭公廟旁，查獲其持有海洛
    因1 小包（驗後淨重0.08公克，空包裝重0.38公克）及注射
    針筒1 支；（三）94年3 月31日15時30分許，在高雄縣燕巢
    鄉東燕村中東巷74弄口盤查而查獲，並當場扣得海洛因4 小
    包（驗後淨重0.21公克，空包裝重0.96公克）；（四）94年
    4 月6 日17時20分許，在高雄縣燕巢鄉○○路163 巷66弄21
    號，因其持有海洛因9 小包而查獲（驗後淨重0.82公克，空
    包裝重2.01公克），並分別經採集尿液送驗後，而知悉上情
    。
二、案經高雄縣政府警察局岡山分局、仁武分局分別報請臺灣高
    雄地方法院檢察署檢察官偵查起訴。
    理  由
壹、程序方面：
一、按除被告所犯為死刑、無期徒刑、最輕本刑為3 年以上有期
    徒刑之罪或高等法院管轄第一審案件者外，於法院行準備程
    序進行中，被告先就被訴事實為有罪之陳述時，審判長得告
    知被告簡式審判程序之旨，並聽取當事人、代理人、辯護人
    及輔佐人之意見後，裁定進行簡式審判程序；且受命法官行
    準備程序，與法院或審判長有同一之權限；又簡式審判程序
    之證據調查，不受刑事訴訟法第159 條第1 項、第161 條之
    2 、第161 條之3 、第163 條之2 及第164 條至第170 條規
    定之限制，刑事訴訟法第273 條之1 第1 項、第279 條第2
    項前段、第273 條之2 分別定有明文。
二、查本件被告乙○○所犯為死刑、無期徒刑、最輕本刑為3 年
    以上有期徒刑以外之罪，且非高等法院管轄第一審之案件，
    其於準備程序中就前揭被訴事實為有罪之陳述，經法官告知
    簡式審判程序之旨，並聽取公訴人及被告之意見後，本院認
    無不得或不宜改依簡式審判程序進行之處，爰依前揭規定，
    經本院合議庭裁定由受命法官獨任進行簡式審判程序，核先
    敘明。
貳、實體方面
一、上揭事實，迭據被告乙○○於警詢、偵查及本院審理中，均
    坦承不諱，且查：
（一）被告於94年1 月31日、94年2 月4 日、94年3 月31日及94
      年4 月6 日，為警採集尿液並經送驗結果，均呈嗎啡陽性
      反應之事實；有台灣檢驗科技股份有限公司94年3 月16日
      （嫌疑人尿液對照表，尿液編號岡燕101 號）、94年3 月
      1 日（嫌疑人尿液對照表，尿液編號岡燕102 號）、94年
      4 月27日（嫌疑人尿液對照表，尿液編號岡燕104 號）及
      94年5 月4 日（嫌疑人尿液對照表，尿液編號114 號）之
      濫用藥物尿液檢驗報告各1 份在卷可稽，4 次分別扣案之
      白粉2 小包（驗後淨重0.12公克，空包裝重0.95公克）、
      1 小包（驗後淨重0.08公克，空包裝重0.38公克）、4 小
      包（驗後淨重0.21公克，空包裝重0.96公克）、9 小包（
      驗後淨重0.82公克，空包裝重2.01公克），經送法務部調
      查局鑑定結果，確為海洛因毒品，有該局94年4 月13日調
      科壹字第220019489 號、94年5 月31日調科壹字第220019
      979 號、94年5 月30日調科字第220019950 號及94年6 月
      24日調科壹字第220020106 號鑑定通知書各1 紙附卷足稽
      ，扣案之注射針筒1 支，經送高雄醫學大學附設中和紀念
      醫院鑑定結果，亦呈海洛因陽性反應，有該院94年5 月17
      日報告編號0000－000 號檢驗報告1 紙在卷可按，核均與
      被告自白相符，堪予採為論罪之證據，被告犯行洵堪認定
      。
（二）被告因施用毒品案件，經本院裁定送觀察、勒戒後，認無
      繼續施用毒品之傾向，於91年12月2 日釋放，而經臺灣高
      雄地方法院檢察署檢察官於民國91年11月29日以91年度毒
      偵字第6421號不起訴處分確定之事實，有前開不起訴處分
      書及臺灣高等法院被告全國前案紀錄表各1 份在卷可稽，
      其於觀察、勒戒執行完畢釋放後，5 年內再犯毒品危害防
      制條例第10條第1 項之施用第一級毒品犯行，所為與毒品
      危害防制條例第23條第2 項之規定相符，依法即應予論科
      。
二、按海洛因，係毒品危害防制條例第2 條第2 項第1 款所稱之
    第一級毒品，故核被告所為，係犯該條例第10條第1 項之施
    用第一級毒品罪。被告持有第一級毒品海洛因，進而施用，
    其前後持有之低度行為均應為施用之高度行為所吸收，不另
    論罪。被告先後2 次施用第一級毒品海洛因之犯行，時間緊
    接，犯罪構成要件相同，顯係基於概括犯意為之，應依連續
    犯之規定論以一罪，並加重其刑。爰審酌被告經觀察、勒戒
    後，未能戒絕毒癮，足證前開保安處分措施實難矯治其惡性
    ，其再次施用第一級毒品海洛因而觸法，顯見其無悔改之意
    ，意志不堅，一犯再犯，有失政府制定毒品危害防制條例之
    立法美意，本不宜寬貸，惟念其施用毒品乃自戕一己之身體
    健康，尚未害及他人，所生危害非大，且犯後坦承態度、其
    施用頻率、方式、次數及公訴人具體求刑等一切情狀，量處
    如主文所示之刑，以資懲儆。至扣案之白粉2 小包（驗後淨
    重0.12公克，空包裝重0.95公克）、1 小包（驗後淨重0.08
    公克，空包裝重0.38公克）、4 小包（驗後淨重0.21公克，
    空包裝重0.96公克）、9 小包（驗後淨重0.82公克，空包裝
    重2.01公克），合計共16小包（驗後合計淨重1.23公克，空
    包裝合計重4.3 公克），經送法務部調查局鑑定結果，確係
    第一級毒品海洛因（因海洛因毒品附著於包裝上剝離不易，
    應將包裝之整體視為海洛因毒品），已如前述，且為供本件
    被告施用第一級毒品所用之毒品，此經被告供陳在卷；及扣
    案殘留海洛因之注射針筒1 支，含第一級毒品海洛因成分，
    業如前述，無法剝離而應一體視同毒品，故前開海洛因毒品
    及注射針筒均應依毒品危害防制條例第18條第1 項前段規定
    ，不問屬於犯人與否，沒收銷燬之；而送驗時所耗損之毒品
    既已滅失，爰不另為沒收銷燬之諭知，附此敘明。
三、公訴人併辦部分為94年3 月31日早上某時許，施用第一級毒
    品海洛因1 次，及自94年1 月31日7 時許至94年4 月6 日16
    時許止，連續施用第一級毒品海洛因多次，與起訴部分自94
    年2 月4 日某時許之施用第一級毒品犯行，時間緊接或重疊
    ，其犯罪方法相同，顯係基於概括之犯意所為，而有連續犯
    之裁判上一罪關係，均為起訴效力所及，本院自得併予審理
    。
據上論斷，應依刑事訴訟法第273 條之1 第1 項、第299 條第1
項前段，毒品危害防制條例第10條第1 項、第18條第1 項前段，
刑法第11條、第56條，判決如主文。
本案經檢察官甲○○到庭執行職務。
中　　華　　民　　國　　94　　年　　7 　　月　　15　　日
                  刑事第九庭    法　官  陳筱蓉
以上正本證明與原本無異。
如不服本判決，應於收受送達後10日內向本院提出上訴書狀。
中　　華　　民　　國　　94　　年　　7 　　月　　15　　日
　　　　　　　　　　　　        書記官  梁瑜玲
附錄本案論罪科刑法條全文：
毒品危害防制條例第10條
施用第一級毒品者，處六月以上五年以下有期徒刑。
施用第二級毒品者，處三年以下有期徒刑。
